# 管理费收入及费用确认

提问人：审计 何小白 时间：2022-08-11 14:41:13
背景：A公司为B基金的基金管理人，B基金全部投资于C公司（准备上市）。B基金的合伙协议约定管理费缴纳 8 年，每年 500 万，现已缴纳 2 年，第 3 年时，因C公司经营不善及外部监管等因素，上市无望，暂未确定B基金退出方式及收益，且B基金第三年开始停止缴纳管理费。
现状：
A公司出于谨慎性原则，第三年开始未确认管理费收入。B基金确认了管理费费用。两个公司对C公司处境同样的判断，因收入确认-利益基本确认流入企业 及 管理费用确认-利益很可能流出企业的差异做了上述会计处理是否正确？
同时A公司与B基金存在关联关系，因上述做账差异关联交易对账不一致，如何处理？

回答人：chenyiwei
B基金基于其管理合同约定的合同义务，依据其接受A公司的管理服务，确认相应的管理费支付义务，是符合负债定义的，因而是合理的。
A公司作为管理人，其确认管理费收入需以能够可靠计量和经济利益预计可以流入为前提。基于这方面的不确定性，A不确认管理费收入也是合理的。
虽然对B而言A是关联方（对A而言B不是关联方），但双方基于各自不同的确认和计量原则得出不同的处理是合理的。

提问人：审计 何小白 时间：2022-08-15 17:23:51
谢谢您的回复。还有后续的一些困惑，还需接着请教陈版主：
1 、第三年管理费基于上述理解，A公司未确认收入，B基金确认了管理费。第四年时，B基金投资的C公司经营情况进一步恶化，会计处理上，A公司继续未确认收入，B基金：自身无收益，认为可能无法再负担管理费，且A公司未提供（无法提供）实际有效的管理服务。在管理协议未变更的情况下，不再确认管理费费用。该处理是否合理？目前无证明材料，是否需至少变更管理协议或签订补充协议？
2 、B基金投资于C公司的投资 1 亿为私募基金，无公开市场价，且近三年无融资事项，公允价值不可查，相关信息有限且较少，B基金投入的 1 亿远高于C公司可辨认净资产，后续如何确认公允价值变动（或应如何使用公允价值估值技术？）？
3 、因未找到公允价值相关计量依据，C公司虽经营恶化但未终止拟上市的进程，B基金通过C公司其他投资方的 拟 融资信息判断投资未减值，导致与A公司不确认收入且B公司不确认管理费费用存在矛盾，此矛盾是否可接受，有什么化解方法？
4 、B基金现将投资C公司的 1 亿，指定为以公允价值计量且其变动计入其他综合收益，列报在其他权益工具投资（旧准则列在了可供出售）科目。经核查，投资C公司的协议中附带回售条款，理论上C公司无法达到约定目标时，不可避免要偿还，我的理解应判定为债，非股，不能列为其他权益工具投资。上述情况下，是否可以将指定的其他权益工具投资变更为交易性金融资产。
再次感谢，您辛苦了~

回答人：chenyiwei
4 、属于差错更正，应一开始就分类为交易性金融资产。

回答人：chenyiwei
1 、依据目前的管理协议基金仍有义务支付管理费，所以不应停止计提，除非变更管理协议。 2 、基金业协会和证券业协会都有对于非上市股权投资如何估值的指引，可供参考。